臺灣高等法院高雄分院刑事判決　　 94年度上重更(二)字第1號
上　訴　人　臺灣屏東地方法院檢察署檢察官
上　訴　人
即　被　告　丙○○
選任辯護人　郭家駿　律師
上列上訴人等因被告違反毒品危害防制條例案件，不服臺灣屏東
地方法院91年度重訴字第8 號中華民國92年3 月5 日第一審判決
（起訴案號：臺灣屏東地方法院檢察署91年度偵字第829 、3308
、3697號），提起上訴，判決後，經最高法院第2 次發回更審，
本院判決如下：
    主  文
原判決關於丙○○部分撤銷。
丙○○共同販賣第一級毒品未遂，處有期徒刑拾貳年，褫奪公權
捌年。扣案海洛因肆塊（合計淨重壹肆壹伍點捌公克，包裝重貳
玖點貳柒公克）沒收銷燬之；門號0000000000號、0000000000號
、0000000000號行動電話各1 支均沒收，如全部或一部不能沒收
時，追徵其價額。
    事  實
一、緣化名張正雄之戊○○（未經起訴）有意購買第一級毒品海
    洛因，遂透過綽號「賣鹽順」之友人甲1（真實姓名年籍等資
    料隨卷外放）向外打探、居間引介。「賣鹽順」乃於民國（
    下同）91年2 月2 日前之不詳時日，在不詳地點將上情轉告
    乙○○（另結）。乙○○遂基於販賣第一級毒品海洛因牟利
    之犯意，先於91年2 月2 日前之不詳時日，在不詳地點向某
    不詳姓名之成年人，以不詳之價格販入第一級毒品海洛因4
    塊（合計淨重1415.8公克，包裝重29.27 公克）後，由乙○○以其所有門號0000000000號、0000000000號行動電話各1
    支（未扣案）為聯絡工具，透過居間引介之「賣鹽順」與戊○○商定於91年2 月2 日下午5 時許，在設於屏東縣屏東市
    ○○路19之7 號「富光飯店315 號」房內交易毒品。乙○○
    為順利販賣海洛因，乃聯絡丙○○、丁○○（於警訊及偵查
    中曾冒名顏建民應訊）尋求協助，丙○○即以其所有之門號
    0000000000號行動電話為聯絡之工具。丙○○、丁○○均明
    知乙○○欲販賣第一級毒品海洛因，竟仍與乙○○基於共同
    之犯意聯絡，先由乙○○將海洛因4 塊交予丙○○保管，並
    攜往上開地點交易。嗣於91年2 月2 日下午5 時許，乙○○
    駕駛車號不詳之自用小客車，丁○○則駕駛自稱為「蔡三田
    」之友人所有車號YR-8609 號自用小客車（登記名義人為鄭
    敏璋）搭載丙○○攜帶上開第一級毒品海洛因4 塊（合計淨
    重1415.8公克，包裝重29.27 公克，裝於1 只未扣案之白色
    手提袋內），陸續依約抵達富光飯店鄰近停車，丙○○下車
    後，丁○○即將藏放於車內之上開毒品帶下車交予丙○○，
    丙○○即與已先抵達之乙○○步入富光飯店內與已在此等候
    之「賣鹽順」會合，由「賣鹽順」帶領乙○○、丙○○至該
    飯店3 樓315 號房內，與已在此等候多時之戊○○交易毒品
    ，而丁○○則留在該飯店一樓大廳處把風接應。乙○○、丙○○嗣於同日下午5 時30分許，因見戊○○認其等所提供之
    毒品成色不佳，無購買之意願，雙方交易難有結果，乃即罷
    手，改由乙○○攜帶上開毒品，共同離房預備下樓離去，因
    其等不知此期間內，丁○○之形跡早已洩漏，已為據報在場
    埋伏之警調人員先行逮捕，而乙○○、丙○○不知此情，共
    同搭乘電梯下樓，待至一樓，尚未步出電梯，旋見警調人員
    一擁而上，倉皇中，乙○○忙將所提毒品丟下，以脫免關係
    ，惟仍為警調人員順利逮獲，並扣得上開海洛因4 塊在案。
二、案經法務部調查局屏東縣調查站、內政部警政署保安警察總
    隊第三大隊移送臺灣屏東地方法院檢察署檢察官偵查及同署
    檢察官自動檢舉偵查起訴。
     理  由
壹、程序方面
一、被告之選任辯護人主張被告遭警調人員與「賣鹽順」、戊○○等人設計，陷害教唆同案被告乙○○出面購買系爭毒品海
    洛因，被告應不成立犯罪云云。然所謂陷害教唆是以「誘人
    入罪」之意思，對於一個原無犯罪意思之人，經由明示或默
    示的意思，惹起被教唆人犯罪決意。如行為人原本即具有犯
    罪之故意，僅因為逮捕而提供犯罪機會，本與所謂陷害教唆
    須行為人本無犯罪意思，而因教唆人之教唆始萌生犯意者不
    同。「所謂『陷害教唆』，係指行為人原不具犯罪之故意，
    純因司法警察之設計教唆，始萌生犯意，進而實施犯罪構成
    要件之行為者而言。申言之，因『陷害教唆』係司法警察以
    引誘或教唆犯罪之不正當手段，使原無犯罪故意之人因而萌
    生犯意而實施犯罪，再進而蒐集其犯罪之證據或予以逮捕偵
    辦；縱其目的係在於查緝犯罪，但其手段顯然違反憲法對於
    基本人權之保障，且已逾越偵查犯罪之必要程度，對於公共
    利益之維護並無意義，其因此等違反法定程序所取得之證據
    資料，應不具有證據能力。又『陷害教唆』與警方對於原已
    具有犯罪故意並已實施犯罪行為之人，以所謂『釣魚』之偵
    查技巧蒐集其犯罪證據之情形有別，自不得混為一談。又違
    背法定程序而取得之證據，其有無證據能力，仍應審酌人權
    保障及公共利益之均衡維護，始足以資認定。若認其違反人
    權保障之情形嚴重，且排除該項違背法定程序取得之證據，
    於公共利益之均衡維護無影響者，自得認該項證據欠缺證據
    能力，而予以排除；非謂警方協助偵查犯罪所取得之證據，
    不問其取得之過程有無違反法定程序，亦不論其違反法定程
    序取得證據對於人權保障及公共利益之均衡維護有無影響，
    均一律認其具有證據能力」（最高法院92年台上字第4558號
    判決參照），可見所謂「陷害教唆」與「釣魚」之情形並不
    相同，不得混為一談。查本件化名為張正雄之戊○○於檢察
    官偵查中結證稱：「於91年2 月2 日，在屏東市○○路與公
    園路口之富光飯店315 號房內，與乙○○準備交易毒品海洛
    因，是乙○○、丙○○帶海洛因來給我看，準備要賣65萬元
    （1 塊），他有打開2 塊給我看，他是拿一些試用品燒鋁箔
    紙給我看，他們用手提袋裝海洛因，『順仔』介紹我向乙○○、丙○○買毒品，這次毒品不是很好，所以交易沒有成功
    」、「在房間內除了我及丙○○、乙○○外還有我朋友『順
    仔』，我認識『順仔』，不知道他真正姓名，認識10幾年了
    ，但不常在一起。」、「（乙○○等人說出賣毒品的人才是
    你是否實在？）不實在，與常理不符，我們當天有帶錢過去
    ，而且帶毒品的人比較危險，我不可能先帶毒品等人來買，
    而且買賣不成時，賣毒品的人也會先走，加上房間也是我用
    身分證去訂這間房間的。」等語（見91年度偵字第829 號卷
    第144 至146 頁）。至證人戊○○於原審審理時所稱當天之
    買賣係有人佈局，認本件係警方之陷害教唆等語。惟據證人
    即員警吳景篁於原審審理時結證稱：「（之前是否認識戊○○？）我不認識他，我是因為本案之後才知道有他這個人。
    」、「（戊○○如何找你自首？）我是透過線民知道戊○○
    ，我們才去找戊○○，我們是經過他同意，我們才製作筆錄
    。」、「（當時戊○○找你自首時，除了你與戊○○外，是
    否還有其他人？）沒有其他人。」、「（九如路的王牌咖啡
    是由何人邀約的？）是我透過朋友去約戊○○出來的。」、
    「我不認識他（賣鹽順），也沒有見過他。」、「（剛才秘
    密證人有提到是賣鹽順帶他過去王牌咖啡去製作筆錄，此事
    是否真實？）我到現場時，我只有看到戊○○，他如何過去
    ，我也不知道。」、「（筆錄製作地點？）是在九如路的王
    牌咖啡店。」、「我當場先製作草稿，我當時是回總部列印
    後，才拿回來給戊○○蓋章。」、「（本案是否警方與賣鹽
    順設局？）沒有。」等語（見原審卷第136 頁至第144 頁）
    。證人吳景篁另於本院前審審理時亦結證稱：「（化名張正
    雄之人，如何自首？）我們這個案子開始就是秘密證人檢舉
    ，我們知道被告2 人他們要賣毒品，但是因為現場沒有抓到
    人，後來是透過線民，知道是化名張正雄之人要買毒品，我
    們本來不知道是他要買，是後來問線民，線民才說是他，後
    來是丙○○他們一直辯說他們是要來買，不是要賣，承辦檢
    察官就要我們看是否可以找到化名張正雄之人來作證，當初
    是他要買毒品，不是要賣的，我們才透過線民找到他來作證
    的。」等語（見本院上重訴卷第94至97頁）；證人吳景篁於
    本院前審93年2 月18日審理時亦結證稱：「（你們查知綽號
    露露安之人，有毒品交易的訊息，你們單位是否為第一個知
    道的單位？）由我們保三及屏東調查站與線民見面，才得知
    這樣的情形，當時即向檢察官報告了。」、「（91年2 月15
    日戊○○的警訊筆錄為何要在王牌咖啡製作？）戊○○的部
    分是線民跟我說的，戊○○涉嫌的部分不明確，我們也不確
    定在房間交易毒品的對象就是戊○○，而且當時檢察官認買
    賣雙方到底是誰不明確，我們就放出風聲，線民就帶戊○○
    來製作筆錄，所以我們就約在王牌咖啡做筆錄。」等語（見
    本院上更(一)卷第111 頁、第117 頁）。另證人即屏東調查站
    調查員己○○於本院前審審理時亦結證稱：「線民的部分我
    們有接觸過，當日我們是接獲線民的訊息，我們才到現場的
    ，之前是其他案件有接觸過，本件是當日才通知我們有人在
    販賣毒品。」等語（見本院上更(一)卷第126 頁）。又證人戊○○於原審審理時結證稱：「（你是否之前就與警方談好要
    抓乙○○，所以與警方談好要去買毒品？）不是。」等語（
    見原審卷第131 頁）；又戊○○於本院前審審理時亦結證稱
    ：「（當初你一、二審陳述說，幕後的老闆是保三的人？）
    我並沒有說幕後老闆是保三的人。」等語（見本院上更(一)卷
    第179 頁），可知本件保三總隊第三大隊或屏東調查站與證
    人戊○○事先並無就本件有所謂佈局或設計之安排，雖然證
    人戊○○事後於本院前審審理時結證稱：其並沒有真的要買
    毒品，是賣鹽順的朋友要他這麼做，當天是騙他們要買毒品
    ，並沒有拿錢去等語。惟證人戊○○自身就本件亦涉有犯罪
    ，雖有證人保護法之保障，惟有時亦非完全免刑，其之後於
    原審及本院前審所為之證述，難免有所保留或隱瞞以防入己
    於罪之情，其心態可想而知。至本件檢舉人即秘密證人甲1，
    依卷附檢舉筆錄、臺灣屏東地方法院檢察署不起訴處分書（
    均外放）所示，固應為「賣鹽順」之人（因係依證人保護法
    保護之對象，其年籍資料等依法不得揭露），惟該「賣鹽順
    」經本院傳拘無著，有卷附（外放）送達證書、拘票可按，
    顯已無法傳喚到庭而接受詰問。又所謂「線民」，礙於現實
    之考量，警察於發現犯罪或協助檢察官偵查犯罪時，時而需
    要所謂「線民」之協助，始得以順利獲得線報消息，因此線
    民亦為警方辦案重要之資源之一，倘輕易洩漏其身分資料，
    非惟無線民願意再提供警方犯罪線索，且亦可能危及線民本
    身之生命安全。因此，除有警方辦案構成陷害教唆或有何違
    法不當之情形者，如有助犯罪之偵查，當亦在允許之範圍。
    本件業經證人即保三總隊第三大隊刑事組警員吳景篁及屏東
    縣調查站調查員己○○分別於偵、審中證稱：係接獲線報而
    得知被告等人從事販毒而清查電話及車號資料而跟監，並前
    往富光飯店埋伏，之前並不認識證人戊○○（即化名張正雄
    之人）等語；而證人戊○○業已結證稱：其係前往買毒品等
    語。縱其間係經由「賣鹽順」居中拉線，更亦顯示被告及乙○○等人確實原有販賣毒品予他人之犯意，始至富光飯店31
    5 號房與人進行毒品交易，惟經證人戊○○挑剔其毒品之成
    分品質，致交易不成。因此，「賣鹽順」於居間介紹被告及
    乙○○與戊○○間之毒品交易，而將線報透露予警方，本不
    影響被告及乙○○販賣毒品罪責之成立；又縱或員警於本案
    有實施誘捕行為，惟至多僅係以「釣魚」之方式蒐集犯罪證
    據，被告及乙○○本有販賣毒品海洛因之犯意，並非因警方
    之教唆始生此犯意。換言之，被告及乙○○於本案犯行之行
    為決意，並非因員警之行為而「強制」發生，被告自由決定
    其意志之空間尚稱甚廣，員警所為行為並未因而嚴重影響被
    告基於人格自由發展權利所生之決意及行為自由，衡諸本案
    偵查行為及被告之權利，並無受害或受影響極輕微之程度，
    警員所為誘捕行為亦尚稱相當，不違比例原則，所取得之證
    據，自難認無證據能力。因此，被告之選任辯護人認本件係
    警方之陷害教唆云云，不足採信。
二、按被告以外之人於審判外之言詞或書面陳述，除法律有規定
  　者外，不得作為證據；又被告以外之人於審判外之陳述，雖
    不符刑事訴訟法第159 條之1 至第159 條之4 之規定，而經
    當事人於審判程序同意作為證據，法院審酌該言詞陳述或書
    面陳述作成時之情況，認為適當者，亦得為證據；另當事人
    、代理人或辯護人於法院調查證據時，知有第159 條第1 項
    不得為證據之情形，而未於言詞辯論終結前聲明異議者，視
    為有前項之同意，刑事訴訟法第159 條第1 項、第159 條之
    5 分別定有明文。本件檢察官、辯護人及被告於本院審判程
    序時，就原審判決所引用各項證據（含傳聞證據、非傳聞證
    據及符合法定傳聞法則例外之證據）之證據能力均未爭執，
    且於本院言詞辯論終結前，檢察官、辯護人及被告對於卷附
    具有傳聞證據性質之證據，既均已知其情，均未聲明異議，
    本院認該具有傳聞證據性質之證據，並無任何違法取證之不
    適當情形，以之作為證據使用係屬適當，自得採為認定事實
    之證據。
貳、實體方面
一、訊據上訴人即被告丙○○（下稱被告）對於其夥同乙○○、
    丁○○於上開時、地與人交易毒品，嗣後欲離去時即為警當
    場查獲並扣得上開毒品等事實均供承不諱，惟矢口否認有何
    販賣毒品犯行，辯稱：因乙○○向我謊稱有債務糾紛，需要
    我幫忙帶錢，以防被搶，我不疑有他，才會幫忙乙○○把錢
    帶去富光飯店，未料到現場卻發現是乙○○要向人買毒品，
    始知受騙，雖然事後一再央求先行離去，但賣主怕出事，拒
    絕讓我先離去，我完全是被迫待在現場，本案根本與我無關
    ，且本案係乙○○要向人買毒品，並非販毒云云。
二、經查：
　(一)上揭同案被告乙○○於富光飯店電梯內，因突遇警埋伏逮捕
    ，而匆忙丟棄在旁之白色手提袋內所起獲之白色磚塊，經檢
    察官送請法務部調查局以化學呈色法及氣相層析質譜儀分析
    法鑑定結果，確均係第一級毒品海洛因（淨重1415.8公克，
    包裝重29.27 公克，純度84.44%，純質淨重1195.5公克）無
    訛，有該局調科壹字第240002060 號鑑定通知書1 紙附卷可
    憑（見91年度偵字第829 號偵查卷第128 頁），是該扣案之
    白色磚塊4 塊，確屬毒品危害防制條例第2 條第2 項第1 款
    所定之第一級毒品無疑。
  (二)證人戊○○於檢察官偵查中證述如何透過「賣鹽順」與被告
    乙○○商定交易毒品時間、地點等情，與同案被告乙○○於
    調查站及檢察官偵訊時所供如何接洽本件交易情節相符；而
    檢察官於91年7 月17日隔別訊問證人吳景篁、戊○○，證人
    吳景篁結證稱：「（你們查獲時被告手上所提袋子是何顏色
    ？裡面裝何東西？）‧‧‧是白色，裡面裝海洛因磚4 塊，
    用紅色紙包住」；證人戊○○結證稱：「（他們用何袋子裝
    海洛因？）手提袋，海洛因是用紅色紙包著‧‧‧。」等語
    （見同上偵卷第14頁正面）。衡情證人戊○○倘未參與實際
    交易，當無從詳悉本件交易細節，是其應為被告所指毒品交
    易之對象，甚為明確。因而，就本案毒品交易情形即被告究
    係買毒品或賣毒品等情，戊○○具證人適格性，殆無疑義。
  (三)證人戊○○於檢察官偵訊、原審及本院前審審理時始終結證
    稱：係向被告等人購買毒品等語。而被告及乙○○則均答以
    戊○○才是賣毒者等詞，雙方固各執一詞。但關於本案毒品
    買主究係何人？同案被告乙○○於屏東縣調查站時先供稱：
    「（詳述『順仔』〈即賣鹽順，下同〉仲介你購買該4 塊海
    洛因磚之過程？）‧‧‧隔日順仔復向我提及，指稱貨主那
    邊目前有4 塊海洛因磚，提議由吾等2 人共同買下，每人2
    塊，平均每塊價錢為67萬，並由我代墊全數貨款，而順仔禮
    拜一（91年2 月4 日）時會償還我一半之該購毒款項‧‧‧
    。」等語（見同上偵卷第14頁）；其於檢察官偵訊時供稱：
    「（你為何買那麼多毒品？）除了我自己吸的以外，大部分
    是朋友蔡正義要的‧‧他是51年次、離婚了、高雄市人。」
    、「（有何證據可證明大多數的貨是蔡正義要的？）沒有。
    」、「（買毒品200 多萬何來？）我以我父親房地產向台銀
    大昌分行貸款，而錢在89年11月撥下來的，另外我也有開1
    家岱奎企業有限公司進出口木材，還有在大陸也有生意，湊
    出來的。」等語（見同上偵卷第55頁）；嗣於原審審理時又
    供稱：「（警察查獲當天的錢，你由何處領取？）我的親戚
    ，林忠嘉交給我的‧‧‧。」、「（你知否林忠嘉交給你錢
    的用途？）我知道，錢的用途是林忠嘉叫我去買毒品用的。
    」等語（見原審卷第153 、154 頁），於本院前審亦為大致
    相同之供述，並舉證人李盛斌為證（見本院上重訴卷第84、
    85、109 、111 頁）。同案被告乙○○對上開毒品海洛因先
    則於屏東縣調查站供稱係與「賣鹽順」共同買下，而先由其
    代墊全部貨款等語，後於偵查中供稱：除自己吸食外，大部
    分是蔡正義要的等語，於原審及本院前審審理時又改稱林忠
    嘉叫其去買毒品的，錢也是林忠嘉交的等語；且同案被告乙○○於原審審理時供稱：「林忠嘉有與賣鹽順聯絡過，所以
    他交錢給我。」等語（見原審卷第154 頁），與其於本院前
    審所稱：「這是我表哥林忠嘉要我去買的，他要做何用，我
    也不清楚。因為賣鹽順和我表哥不認識，所以後來就是透過
    我。」等語（見本院上重訴卷第86頁），又自相矛盾。而被
    告於檢察官偵查中並稱：係因先前欠「賣鹽順」錢，所以他
    要我將本次買賣之款項帶至富光飯店。因此，被告與乙○○
    對於270 萬之鉅款竟無法交待究係何來、屬於何人所有，顯
    不符常情。另同案被告乙○○起初稱：買毒品之款項係交給
    「賣鹽順」，惟於原審審理時又改稱：係因怕被搶，所以我
    將錢交給丙○○。而被告於警訊時起初稱：係乙○○與賣鹽
    順拜託我保管購買毒品之款項；事後於檢察官偵查中又稱係
    因之前有欠「賣鹽順」一點錢，他拜託我帶本次買賣的錢到
    富光飯店，到富光飯店之前與乙○○並無聯絡等語。嗣於91
    年2 月7 日警訊又改稱：「賣鹽順」當日中午到我家交給我
    200 餘萬，並表示他與朋友買賣糾紛，要我幫他送錢到交易
    處等語。於原審審理時又供稱：賣鹽順告訴伊隔天早上有一
    條債務糾紛，要還錢，希望我與乙○○一起過去保護這筆錢
    等語。同案被告乙○○本身前後之供述不一且矛盾；亦與被
    告於檢察官偵查時供稱：「（本次買主是誰？）是賣鹽順要
    買的。」（見同上偵卷第25頁）之供述不相吻合。被告及乙○○既均自承於毒品交易時在場，初不論其等到場目的為何
    ，其等既已目睹毒品交易實際情況，對於毒品買主自當知之
    甚詳，為何供述情節不一？是其等供稱係屬買方，應非實在
    。同案被告乙○○雖辯稱：係為迴護林忠嘉，始於調查站應
    訊及偵訊時作不實陳述等語，但由乙○○先後供稱，或謂要
    與其共同買下該毒品之人為「賣鹽順」或「蔡正義」，或謂
    係「林忠嘉」交錢叫其買下該毒品，已見其供述不實，已如
    上述；況「賣鹽順」、「蔡正義」、「林忠嘉」等人，不是
    不知其真實姓名、年籍（蔡正義部分），就是現已死亡（林
    忠嘉，見本院前審同案被告乙○○92年7 月4 日訊問筆錄）
    ，致法院無法查證其所辯買毒之情節為真實，益見係有意隱
    瞞實情。至證人李盛斌固於本院前審審理時到庭證稱：「我
    有看到林忠嘉有拿錢給被告乙○○」、「（何時、何地看到
    的？）91年2 月1 日晚上9 點多左右，在東嘉茶行」、「（
    當天為何會在該處？）我去那裡泡茶。我住在那附近，有的
    時候會去那裡泡茶」等語（見本院上重訴卷第112 、113 頁
    ）。惟買賣毒品海洛因係至為隱密之事，林忠嘉如真要交付
    購買毒品之270 萬元鉅款，焉會選在不特定人得自由出入之
    茶行交付現金？且證人李盛斌僅單純至茶行泡茶，與林忠嘉
    、乙○○均非至親好友，林忠嘉何願在李盛斌注視之下交付
    鉅額購毒款項予乙○○？且證人李盛斌係遲至92年7 月4 日
    始至本院前審作證，距其所見之日已近1 年6 月之久，其對
    於與己無關之事何能記憶如斯？是其證言有違常情，無足採
    信。再者，縱同案被告乙○○購買海洛因之款項係來自林忠
    嘉，惟亦乙○○向不詳之人購買毒品海洛因之款項，仍難據
    以推論被告及乙○○於91年2 月2 日，即係攜帶該款至上開
    富光飯店欲購買海洛因之事實，是證人李盛斌上開證述仍難
    採為有利被告之認定。
  (四)又被告究係於何時、何地，受何人所託帶錢到場？被告於屏
    東縣調查站供稱：「（‧‧‧查獲你與乙○○、顏建民正在
    進行毒品交易，其詳情為何？）91年2 月2 日中午12時許「
    賣鹽順」到我家，他告訴我他要到屏東辦事情，為了避免黑
    吃黑，將用報紙包好的200 餘萬元款項交給我‧‧‧我乃搭
    計程車至高雄市○○區○○路找顏建民‧‧‧。」等語（見
    同上偵卷第18頁正面）；其於檢察官偵查時供稱：「（你到
    飯店作何事？）因之前我有欠賣鹽順仔一些錢，他拜託我帶
    本次買賣的錢到富光飯店」等語（見同上偵卷第25頁）」、
    「（你進飯店前提的紙袋是什麼？）是賣鹽順在91年2 月2
    日早上12點多，在我家樓下，當時只有我們二人在場，拿給
    我的。」等語（見同上偵卷第41頁反面）。被告均供稱：係
    於91年2 月2 日中午12時許，「賣鹽順」始委其幫忙並交付
    金錢，同案被告乙○○並未在場，且收錢後即搭計程車去找
    丁○○等語；然其嗣於原審審理時卻改稱：「（案發當天你
    到富光飯店做何事情？）因為案發前一天乙○○有找我，我
    看到他與賣鹽順在一起，當時賣鹽順告訴我他隔天早上有一
    條債務糾紛，要還錢，希望我與乙○○一起過去保護這筆錢
    ‧‧‧隔天約10點多左右我有打電話給賣鹽順問他不是要去
    屏東，他說還沒有決定時間，他要我問乙○○，之後乙○○
    就開車過來載我過去，當時乙○○就載我帶著兩百多萬元過
    去‧‧‧」等語。被告所供前後不一，差異甚大。若被告確
    係無辜牽涉本案，則其對於如何受託帶錢至現場之親身事實
    ，因深刻體認，自能前後為同一之陳述，豈有上開反覆供述
    之理？又同案被告乙○○於原審審理時另供稱：「（被告丙○○當天為何會在富光飯店？）是因為當天我拿錢交給丙○○，我跟他說有一件債務糾紛，我怕拿錢過去會被搶，所以
    請丙○○與我一起拿錢過去那邊」等語，核與其於調查站應
    訊時所供：抵達富光飯店樓下等候交易通知時，才發現丙○○、丁○○亦到場等語（見同上偵卷第14頁反面）、暨其於
    檢察官偵查時所供稱：但我到飯店又碰到丙○○、丁○○，
    我覺得很奇怪等語（見同上偵卷第26頁正面），均與被告上
    開供述內容不相吻合。因此被告與乙○○是否先前即約好，
    或者係於富光飯店偶遇，2 人前後及彼此間亦說詞不一。衡
    情，如被告所辯係受乙○○所騙，才幫忙帶錢到場一節屬實
    ，其等就被告為何到場等情，所供自應相同，不致彼此不一
    ；此外，被告及乙○○於原審審理時均供稱：係有債務糾紛
    ，怕被搶，才託丙○○帶錢等語。惟依其等供述情節，被告
    所攜款項本欲交予對方，豈有又怕對方行搶之理？況既恐遭
    搶，則共同被告丁○○亦已隨同到場，何不邀其同行上樓，
    以壯聲勢，反令其獨留樓下？凡此，諸多疑點，均難認被告
    係帶錢到場購買毒品海洛因之一方，亦難認被告對於販賣毒
    品海洛因一事不知情。
　(五)倘本件同案被告乙○○等係買主，並以270 萬元之價額買受
    ，其等必對毒品海洛因之品質相當在意。而同案被告乙○○
    於賣鹽順問其是否要試一下，其僅謂其信任賣鹽順，賣鹽順
    說好就好，已有違常情。又同案被告乙○○並稱本來價格一
    塊係67萬，因其見成品不太好，後來殺價降到65萬1 塊，所
    以買4 塊。惟被告及乙○○若果係買主，並將270 萬元交付
    給所謂之賣主，惟以270 萬元計算，平均每塊海洛因磚價值
    係67萬5,000 元，價格反而比原本說好之價格67萬元更高，
    因此同案被告乙○○所稱：因嫌成品不好最後殺價到65萬元
    ，而卻仍交付270 萬元給賣主等情，顯有重大瑕疪。實則如
    證人戊○○於警訊及檢察官偵訊中所證述：「結果談了2 、
    3 次都沒有交易成功」、「他們二人（乙○○、丙○○）有
    帶海洛因來給我看，準備要賣65萬（1 塊）。」、「（當初
    你要去買毒品，你與他們所約定的價格？）就是1 塊70萬元
    。」、「（為何於警訊時供稱1 塊68萬元、於偵訊時供稱1
    塊65萬元？）這是因為一直殺價的結果」等語（參同上偵卷
    第129 、144 頁，原審卷第129 頁）與實情較為符合。
  (六)被告及乙○○於原審審理時復供稱：當日「賣鹽順」有將錢
    打開予證人張正雄看等語，惟被告及乙○○是否確屬買家而
    有帶錢到場等節，尚非無疑，已如上述。而販賣毒品罪行重
    大，賣毒者甘冒重刑加身之風險，以身試法，所求無非營取
    暴利，是賣毒者，對於交易之紙鈔，自當詳予檢視，以防作
    假，倘被告上開供述為真，衡情證人戊○○（化名張正雄）
    自應就被告所帶紙鈔有所檢視，然同案被告乙○○於原審審
    理時卻供稱：張正雄沒有點錢等語；被告於原審審理時供稱
    ：不知道張正雄有沒有點鈔，我完全沒看到等語，2 人所供
    明顯不一，且均與常理相違；被告及乙○○於原審審理時更
    供稱：當時買賣未成交，交易價額未定，張正雄就叫我們先
    走等語。則本次交易既未成交，證人戊○○更未收取價金，
    證人戊○○豈有輕易即讓被告及乙○○將毒品帶走之理？是
    被告二人此部分供述，亦均不足採。又同案被告乙○○係單
    獨駕車至富光飯店，並獨自步入富光飯店一情，已據證人即
    查獲本案之法務部調查局屏東縣調查站調查員己○○及證人
    吳景篁於原審審理時及本院前審審理時證述甚詳，被告及乙○○供稱「賣鹽順」係搭乘同案被告乙○○車輛到富光飯店
    ，並與乙○○同行至富光飯店云云，應屬不實，尚不可採。
　(七)證人戊○○如何透過「賣鹽順」與被告等人相約在富光飯店
  　3 樓315 號房內交易毒品，被告及乙○○又如何向其推銷毒
    品，其又如何未予購買等情，迭據證人戊○○於警訊、檢察
    官偵查、原審審理時證述甚詳，證人戊○○於警訊時先證稱
    ：「（你是否能就相關案情詳細說明？）‧‧‧在2 月1 日
    透過『賣鹽順』打『路路安』（指被告乙○○）0000000000
    、0000000000號2 支行動聯絡‧‧‧2 月2 日當天下午我先
    至屏東市○○路與公園路口之富光飯店開了一間房間（315
    號房）等對方來交貨，在下午3 點多『賣鹽順』帶了『路路
    安』與另名綽號『鳳梨』（指被告丙○○）之男子進來房間
    與我交易，我在看了毒品後認為成分不足，因此拒絕該次之
    交易。後來『路路安』與『鳳梨』先離開房間‧‧。」等語
    （見同上偵卷第129 頁反面）；嗣於檢察官偵訊時結證稱：
    「（91年2 月2 日是否有在屏東市○○路與公園路口之富光
    飯店315 號房內欲與乙○○準備交易毒品海洛因？）是，是
    他們2 人（乙○○、丙○○）有帶海洛因來給我看‧‧‧。
    」、「（這次毒品為何沒有交易成？）這次的毒品不是很好
    。」等語（見同上偵卷第144 頁反面、第145 頁反面）；於
    原審審理時結證稱：「（91年2 月2 日當天在屏東市○○路
    的富光飯店的交易情形如何，請詳述之？）我當天與賣鹽順
    仔一起去富光飯店，他們帶4 塊的海洛因過去說要給我們試
    ，‧‧‧當時我就說成份不是很純，‧‧‧。」、「（當天
    綽號『路路安』的乙○○為何會在現場？）當天他們帶海洛
    因進來‧‧‧。」、「（丙○○當時為何會在現場？）當時
    他們拿海洛因進來時，丙○○他們是拿雙獅牌包裝起來的海
    洛因過來‧‧‧。」等語，所供交易毒品情節前後相符，並
    經當庭指認被告及乙○○即為與其交易毒品之人明確，復有
    上開毒品扣案可資佐證，且被告及乙○○應非本次交易之買
    家，業如上述。證人戊○○雖於原審及本院審理時證稱：現
    場有5 人在場等語。然查證人於警訊、檢察官偵訊及原審審
    理時均指稱現場僅有其本人、被告及乙○○與「賣鹽順」等
    在場，其所稱之第五人，衡係記憶模糊，一時口誤所致，尚
    無從因此即認其上開所言有所不實而不可信；證人戊○○於
    本院前審審理時雖結證稱：不認識在庭之2 個被告，因事隔
    太久了，沒有印象了等語（見本院上重更(一)卷第174 頁）。
    證人戊○○於原審審理時即經當庭指認被告為其交易對象無
    誤，其稱被告為「鳳梨」，或「屏仔」乃屬枝微末節之事，
    均無礙本案事實之認定。然事發（91年2 月2 日）至本院前
    審之93年3 月17日詰問證人戊○○，已相隔2 年，且僅見過
    一面，時間又甚短，因此證人戊○○於本院前審審理時所述
    對於被告及乙○○已沒印象，甚屬正常，與其之前所述難謂
    不符；又證人戊○○與被告、乙○○素不相識，僅因本次交
    易而偶見面一次，為被告、乙○○及證人戊○○所陳在卷，
    互核相符。至證人戊○○於本院前審及本院審理時另結證稱
    ：我無買毒之意，更未帶錢到場，只是受賣鹽順之託去試毒
    品品質等語，係為脫免自身購買毒品犯行之詞，尚不可採，
    更不足資為有利被告之認定。至證人戊○○固於警詢時證稱
    ：透過「賣鹽順」介紹，要向「路路安」（指乙○○）購買
    10塊海洛因，談了2 、3 次都沒有交易成功等語（見同上偵
    卷第129 頁反面），惟自其此項供述全文觀之，證人戊○○
    並非指已與乙○○談過2 、3 次交易，而係與「賣鹽順」傷
    談購買海洛因2 、3 次。故其與「賣鹽順」商妥購買海洛因
    細節後，始由「賣鹽順」聯絡乙○○販售海洛因予證人戊○○應可認定。
  (八)證人即承辦員警吳景篁於本院前審更結證稱：「（化名張正
    雄之人如何自首？）我們這個案子開始就是秘密證人檢舉，
    我們知道被告2 人他們要賣毒品，但是因為現場沒有抓到人
    ，後來是透過線民，知道是化名張正雄之人要買毒品，我們
    本來不知道他要買，是後來問線民，線民才說是他，後來是
    丙○○他們一直辯說他們是要來買，不是要賣，承辦檢察官
    就要我們是否可以找到化名張正雄之人來作證，當初是他們
    要買毒品，不是要賣的，我們才透過線民找到他們來作證。
    」、「‧‧‧我們是跟蹤被告這邊‧‧‧。」、「（當初丙○○、乙○○這邊的人，有無被查到現金？）沒有，只有被
    查到扣案的海洛因」、「（本案究竟是何人要買毒品？）線
    民說是化名張正雄的人要買的，不是被告2 人要買的，當初
    被告他們到的時候，我們有看到他們就是提那個袋子，但是
    後來檢察官勘驗的時候，發現袋子的情形和我們當時查獲的
    情形差太多了，因為那個袋子如果放270 幾萬元現金的話，
    會太滿，而且很重。」等語（見本院上重訴卷第95頁至第97
    頁）。證人即屏東縣調查站組長己○○於本院審理時亦到庭
    結證稱：「（原先檢舉訊息安仔是買或是賣毒品？）要賣」
    等語（見本院上重更(二)卷(二)第20頁）。益證被告及乙○○確
    係販賣毒品之一方。
  (九)同案被告丁○○（冒名顏建民應訊）於屏東縣調查站供稱：
    「（當日你與丙○○前往屏東富光飯店時，丙○○手上有無
    攜帶任何物品？）丙○○手上提有一個白色紙質袋」、「（
    專案小組所查獲裝有毒品海洛因之白色紙質袋子？內裝毒品
    為何人所有？）就是丙○○所提的紙袋，紙袋內的毒品應為
    丙○○帶過來的」等語（見同上偵卷第21頁）；其於同日檢
    察官偵查中供稱：「‧‧‧同時警察有說查到4 塊海洛因，
    是用1 個白色紙袋裝著，該袋子是丙○○在當天下午2 點多
    到我公司找我時就提著的袋子」等語（見同上偵卷第27頁背
    面）。又扣案袋子即為本件查獲時被告所提的袋子，亦為檢
    察官勘驗的袋子一節，業據證人即查獲之員警吳景篁於本院
    前審調查時證述在卷（見本院上重訴卷第97頁），並檢送該
    白色紙袋在案。又檢察官於臺灣銀行屏東分行，會同該分行
    經理以現鈔270 萬6,000 元，外以報紙包覆後實際裝入該扣
    案之紙袋後報紙部分露出袋外一節，有檢察官勘驗筆錄及照
    片4 張附卷可憑（見本院上重訴卷第11、12頁）。被告及乙○○之選任辯護人於本院前審審理時，提供與1,000 元面額
    真鈔長、寬相同，且與每捆10萬元真鈔厚度相同去裁剪相同
    厚度的白色紙張，把相當於真鈔100 萬元厚度之白色紙張綁
    成1 大捆，有兩大捆各100 萬元真鈔厚度之紙張，另外1 捆
    70萬元厚度之紙張，總共270 萬元真鈔厚度紙張，經秤重結
    果是兩公斤重，能夠裝進扣案的白色紙袋內，而且沒有鼓起
    的現象，紙袋長26公分、高22.8公分、寬12公分，這兩捆各
    100 萬元厚度的紙張長15.9公分、寬7 公分、厚9.8 公分，
    另外70萬元厚度的紙張是厚度7 公分。將3 捆白色紙張用報
    紙包起來以後的尺寸，長23.1公分、寬10公分、厚17公分，
    放進袋子內，高度距離袋口還有5 公分的高度，從側面看內
    容物並無突出也無鼓起（與真鈔270 萬元的厚度相同的白色
    紙張3 捆扣案）等情，業經本院前審時當庭勘驗明確，有該
    勘驗筆錄附卷可按（見本院上重更(一)卷(二)第207 、208 頁）
    。然查扣之4 塊海洛因磚毛重共1445.07 公克，而上開紙鈔
    之重量為2 公斤重，何況真鈔之重量更重於一般之白紙，被
    告及乙○○果真是以扣案之白色紙袋裝270 萬元現鈔，經本
    院前審當庭仔細包裝結果雖未露出袋外，但該白色紙袋裝海
    洛因磚或裝鈔票之重量相差有半公斤多，提起來之感覺自有
    不同，何況被告既怕被搶，為何不以較大容量之袋子裝之？
    而以該勉強可裝下270 萬元現金之扣案白色紙袋裝之，亦有
    違常理；且與證人吳景篁於本院前審所證述：當初他們到的
    時候，我們有看到他們就是提那個袋子，我們是後來檢察官
    勘驗的時候，發現袋子的情形和我們當時查獲的情形差太多
    了，因為那個袋子如果放270 幾萬的現金的話，會太滿，而
    且很重。當時在地院的時候，也是因為袋子裝東西的情形有
    爭議，所以檢察官才有勘驗，但是當天在現場，被告他們要
    進去飯店的時候，所提的同一個袋子看起來是很輕的，我們
    後來雖然沒有就裝現金的情形下去試，但是袋子的情形確實
    是和我們當時查獲的情形不一樣，差很多，因為4 塊海洛因
    是很輕的等情不符。足見被告所提進入富光飯店之紙袋係放
    置毒品海洛因而非現金270 萬元，益證被告及乙○○2 人係
    賣毒之一方而非買毒之一方。
  (十)同案被告丁○○於警詢及檢察官偵查時固均否認事先知情本
    次毒品交易，然其係偕同被告到場，為其所自承在卷，而被
    告此行目的乃在販賣毒品海洛因予證人戊○○，已如上述，
    被告與乙○○所為犯行重大，為免遭警查緝，必當妥善規劃
    ，形跡保密，衡情無使不知情之第三人任意隨行，以增風險
    之理；且同案被告乙○○本身即有開車，乙○○自行開車接
    送被告即可，被告何須轉由丁○○開車接送？足見同案被告
    丁○○絕非僅單純開車載送被告至該富光飯店甚明。再佐以
    證人戊○○於原審審理時證述：「（當時丁○○為何會在現
　  場？）其實我也不認識丁○○，我只知道，當天他們當時有
    兩個人進來，他們下面還有一個人在等，他們是以無線電話
    聯絡，他們只有兩個人拿海洛因進來‧‧‧。」、「（他們
    如何與下面的人聯絡？）他們是以手機聯絡，他們約相隔10
    分鐘左右聯絡1 次，共聯絡兩次。」等語。足見同案被告丁○○乃在樓下把風之人無疑，其辯稱不知此行目的云云，即
    與常情不合，委不可信，其確參與本案犯行，亦可認定。
  (十一)至案發當時在飯店內，既有埋伏之警調人員，為何未將涉案
    之相關人員戊○○與「賣鹽順」逮捕究辦？證人吳景篁於本
    院前審審理時結證稱：「我們至富光飯店逮捕丁○○後，我
    沒有問一樓服務人員丙○○及乙○○上何房間，是到逮捕被
    告以後，問被告他們的，我們就馬上上315 號房間，當時房
    門是打開的，但什麼都沒有了，我們沒有就其他房間或樓層
    作搜索。」等語（見本院上重更(一)卷(一)第115 、116 頁）。
    證人己○○於本院前審審理時結證稱：「當時我們逮捕被告
    後，因我負責大廳，我沒有上去，所以房間之情形我不清楚
    」等語（見本院上重更(一)卷(一)第124 頁）。證人戊○○於原
    審審理時結證稱：「我們是聽到下面有異聲，賣鹽順就說事
    情有異，我們就從3 樓的安全門逃脫到樓下」等語（見原審
    卷第130 頁）。證人戊○○於本院前審審理時亦結證稱：「
    被告二人一走出房門，賣鹽順就說警察來了，所以就叫我趕
    快跑，賣鹽順就拿一個重重的袋子走了。」等語（見本院上
    重更(一)卷(一)第180 頁）。故警調人員在富光飯店1 樓電梯口
    逮捕被告及乙○○後，被告及乙○○供出交易之房間為315
    號房，再到3 樓之315 號房，顯需耗費不少時間，則俟警方
    人員前往該315 號房時，「賣鹽順」與戊○○應有充裕時間
    自該飯店3 樓之安全門逃脫離去。故警方人員當場並無逮捕
    「賣鹽順」與戊○○，尚難認係警方人員與「賣鹽順」與戊○○所設計之結果。
  (十二)扣案之海洛因4 塊合計達1415.8公克，數量甚鉅，並分裝完
    整，外包裝上有雙獅圖誌，復註記有「提防假冒、純淨100
    ﹪」之字樣，有照片2 張附卷可證（見91年度偵字第829 號
    卷第7 頁）。該海洛因磚顯已經人工提煉完成，而海洛因乃
    第一級毒品，屬違禁物，政府查緝甚嚴，黑市價格甚高，被
    告及乙○○應無憑空取得之理，顯係有人販入所得。而被告
    及乙○○自調查站、偵訊、原審，乃至本院歷審審理時均矢
    口否認係到場販賣毒品，致無從明確查明其等所販入毒品來
    源，爰認定係「於91年2 月2 日前之不詳時日，在不詳地點
    向某不詳姓名之成年人，以不詳之價格」販入上開毒品；又
    被告及乙○○均無吸用海洛因習慣，分據其等供述在卷，且
    查依卷附同案被告丁○○之前科資料亦無施用毒品前科，同
    案被告乙○○於檢察官偵查中供稱：買海洛因是自己吃，因
    其每天都用等語（見同上偵卷第22頁背面）。但被告及乙○○、丁○○為警查獲時，經採尿送驗結果，均未檢出嗎啡陽
    性反應，此有高雄市政府衛生局91年2 月8 日檢驗成績書1
    紙、台灣檢驗科技股份有限公司91年7 月19日尿液檢驗報告
    書3 紙附卷可憑（見同上偵卷第135 頁、91年度偵字第3308
    號偵卷第16、19、21頁）。則本件毒品海洛因於販入時絕非
    供己施用所需至為明顯，且海洛因販入後，復行轉賣予戊○○牟利，足見販入之初，即有意圖營利之意。惟本件檢舉人
    於提出檢舉時係檢舉乙○○涉嫌販賣大批海洛因，並未提及
    被告亦有隨同乙○○販賣毒品海洛因，此有檢舉筆錄附卷可
    按，而被告又堅決否認有販入本件海洛因之犯行，公訴人又
    未舉證證明被告曾有參與購買本件海洛因之事實，本院亦查
    無積極證據足資證明被告有購買本件海洛因之事實，則該扣
    案海洛因4 塊應可認係同案被告乙○○所單獨販入。至被告
    則僅為受同案被告乙○○之邀，而共同前往販賣海洛因予戊○○之事實，亦堪認定。
  (十三)綜上所述，足見被告所辯，顯係卸責之詞，不足採信。本案
    事證明確，被告有上揭販賣第一級毒品海洛因犯行，堪以認
    定。
三、按販賣毒品罪，不以販入之後復行販出為構成要件，祇要以
    販賣營利為目的，將毒品販入或賣出，有一於此，其犯罪即
    為完成，均不得視為未遂（最高法院25年非字第123 號判例
    可參照）；又按海洛因為毒品危害防制條例第2 條第2 項第
    1 款所規定之第一級毒品。被告於同案被告乙○○於不詳時
    日販入第一級毒品海洛因後（乙○○基於營利意圖而販入）
    ，始與乙○○欲轉賣予戊○○而未得逞，其並未參與乙○○
    販入海洛因部分犯行，核其所為，係犯同條例第4 條第6 項
    、第1 項之販賣第一級毒品未遂罪（原審公訴檢察官於蒞庭
    執行職務時聲明變更起訴法條為第4 條第1 項販賣第一級毒
    品既遂罪，尚有未洽）。被告持有海洛因，進而販賣，該持
    有之低度行為，為販賣之高度行為所吸收，不另論罪。被告
    與同案被告乙○○、丁○○間就上開犯行，彼此間互有犯意
    聯絡及行為分擔，均為共同正犯。被告販賣第一級毒品之行
    為尚在未遂階段，爰依修正前刑法第26條減輕其刑（刑法於
　　94年2 月2 日修正公布，95年7 月1 日施行，刑法第64條第
  　2 項、第65條第2 項原分別規定「死刑減輕者，為無期徒刑
    ，或為15年以下12年以上有期徒刑。」、「無期徒刑減輕者
    ，為7 年以上有期徒刑。」，修正公布後分別為「死刑減輕
    者，為無期徒刑。」、「無期徒刑減輕者，為20年以下15年
    以上有期徒刑。」，則按本件被告所犯販賣第一級毒品罪之
    法定本刑為死刑、無期徒刑，依刑法第2 條第1 項比較新舊
    法結果，修正公布前規定有利於被告。而關於新舊法比較，
    應就罪刑有關之累犯加重、自首減輕暨其他法定加減原因（
    如身分加減）與加減例等一切情狀，綜合比較後擇一一體適
    用舊法或新法，本案整體比較後，以修正前刑法對被告較有
    利，是本院認本案關於刑法部分均應一體適用94年2 月2 日
    修正公布前刑法《包括第28條、第26條》）。
四、原審以被告罪證明確，予以論罪科刑，固非無見；惟被告丙○○之行為僅為販賣第一級毒品未遂犯，原審誤認係販賣既
    遂犯予以論處，尚有未洽。檢察官上訴意旨以原審量刑過輕
    ，被告上訴意旨否認犯罪而指摘原判決不當，雖均無理由，
    惟原判決既有上開可議之處，仍屬無可維持，本院自應將原
    判決予以撤銷改判。審酌被告正值青壯，不思循正常途徑獲
    取財富，且無視政府嚴厲查禁毒品之決心及呼籲，竟仍與乙○○販賣戕害人心之毒品，惡性非輕，且犯後仍飾詞圖卸，
    態度非佳，惟本件販賣毒品僅為未遂階段，毒品尚未流入市
    面即被查獲，所生實際危害尚非重大等一切情狀，爰量處如
    主文第2 項所示之刑，且依其犯罪之性質，有褫奪公權之必
    要，併予宣告褫奪公權8 年。扣案之海洛因4 塊（淨重1415
    .8公克，沾有海洛因殘渣之包裝重29.17 公克），係第一級
    毒品，應依毒品危害防制條例第18條第1 項前段規定宣告沒
    收銷燬；而門號0000000000號、0000000000號、0000000000
    號行動電話各1 支，均係供被告與乙○○販毒所用之物，已
    如上述，且各係被告、乙○○所有，分據其等供述在卷，依
    同條例第19條第1 項規定宣告沒收，如全部或一部不能沒收
    時，追徵其價額。至供被告、乙○○、丁○○犯罪所用之袋
    子1 只（裝上開毒品所用），因查無積極證據足認係被告或
    乙○○、丁○○所有，爰不併為沒收之諭知。又以綽號「賣
    鹽順」之人雖亦參與本次毒品交易，惟其原意乃在協助證人
    戊○○購毒營利，已如上述，應認其係屬證人戊○○之共犯
    ，尚非本案被告、乙○○之共犯。
五、共同被告乙○○於緝獲後另行審結，附此敘明。
據上論斷，應依刑事訴訟法第369 條第1 項前段、第364 條、第
299 條第1 項前段，毒品危害防制條例第4 條第1 項、第6 項、
第18條第1 項前段、第19條第1 項，刑法第11條前段、第2 條第
1項 、修正前刑法第28條、第26條前段、第37條第2 項，判決如
主文。
本案經檢察官許月雲到庭執行職務。
中　　華　　民　　國　　96　　年　　7 　　月　　25　　日
                  刑事第四庭    審判長法官　蕭權閔
                                      法官　陳吉雄
                                      法官　林水城
以上正本證明與原本無異。
如不服本判決應於收受本判決後10日內向本院提出上訴書狀，其
未敘述上訴理由者，並得於提起上訴後10日內向本院補提理由書
狀（均須按他造當事人之人數附繕本）「切勿逕送上級法院」。
中　　華　　民　　國　　96　　年　　7 　　月　　25　　日
　　　　　　　　　　　　　　　　　　書記官　吳新貞
附錄本件判決論罪科刑法條：
毒品危害防制條例第4條第1項、第6項
製造、運輸、販賣第一級毒品者，處死刑或無期徒刑；處無期徒
刑者，得併科新臺幣1 千萬元以下罰金。
前5項之未遂犯罰之。
